# Ata de Reunião Semanal - Nota Tech

## Informações
**Data/hora:** 05/09/2023, 15:00  
**Local:** Discord  
**Motivo da reunião:** Discussao sobre implementacao e API que precisaremos 
**Secretário:** Rafael Augusto Vieira De Almeida  

## Participantes
Estiveram presentes na reunião:
-Lucas Fellippe Alves Pereira
-Márcio Lucas Machado Pereira
-Leonardo Augusto Pereira do Carmo
-Gustavo Ferreira Evaristo
-Rafael Augusto
-Lucas Paixão Soares Ribeiro

## Pauta

Item | Descrição
---- | ----
TAP | • Versao final
TO-DO list para o backend | • Elaboracao inicial

## Notas e Decisões
Item | Quem | Anotações |
---- | ---- | ---- |
Ata | Rafael Augusto | N/A |
TO-DO list | Grupo | N/A


## Ações e pendências
| Feito (S/N)? | Item | Responsável | Data para solução |
| ---- | ---- | ---- | ---- |
| | Ata de reuniao semanal | Rafael Augusto | 06/09/2023 |
| | Iniciar implementacao com base na lista | Grupo | 12/09/2023 |

## Outras notas e informações
N/A

